---
title: "Redes neuronales"
author: "María Isabel Chuya"
format: pdf
editor: visual
---

# Tarea REDES NEURONALES

1\. Descripción de los mismos numérica y gráficamente

2\. Entender las fortalezas y debilidades del ANN perceptrón

4\. Saber qué son las funciones de activación

5\. Realizar un modelo preliminar de una capa sobre la clasificacion begnigno o maligno

6\. Mejorar el modelo

7\. Comparación de resultados mediante una matriz de confusión

## Cargar Librerias

Se cargan las librerias al inicio, puesto que ayuda a que todo el codigo se desarrolle de manera continua.

```{r}
library(ggplot2)
library(e1071)
library(dplyr)
library(reshape2)
library(corrplot)
library(caret)
library(kernlab)
library(pROC)
library(gridExtra)
library(grid)
library(ggfortify)
library(purrr)
library(nnet)
library(ggstatsplot)
library(knitr)
library(lavaan)
library(doParallel) # parallel processing
registerDoParallel()
require(foreach)
require(iterators)
require(parallel)
library(tidymodels)
library(tidyverse)
library(ggthemes)
library(skimr)
library(DataExplorer)
library(ggpubr)
library(mosaicData)
library(h2o)

```

## Cargar Datos

-   Para cargar los datos se establece una variable y se lee los datos cargados en la misma carpeta "read.csv("./cancer.csv"), header=T)"

-   Se usa el comando "head()" para visualizar las primeras filas de un conjunto de datos o un objeto en forma de tabla.

-   Se usa el comando "summary(datos)" para obtener las estadisticas descriptivas de las variables

-   Se usa el comando "str(datos)" para realizar el analisis estadistico de los datos

```{r}
# Cargar los datos
datos <- read.csv("./wdbc.data",header = T) 
datos.numericos <- datos[, which(unlist(lapply(datos, is.numeric)))]
colnames(datos.numericos) <- paste0("Var", rep(1:11))

# Explorar los datos
head(datos)  # Ver las primeras filas del conjunto de datos
summary(datos)  # Obtener estadísticas descriptivas de las variables

# Calcular medidas de tendencia central
mean(datos$variable)  # Calcular la media de una variable
median(datos$variable)  # Calcular la mediana de una variable
table(datos$variable)  # Obtener la tabla de frecuencias de una variable categórica

# Calcular medidas de dispersión
sd(datos$variable)  # Calcular la desviación estándar de una variable
range(datos$variable)  # Obtener el rango de una variable

str(datos)
datos<-datos[,1:11] 

```

```{r}
skim(datos)
```
